臺灣高等法院高雄分院刑事裁定
111年度抗字第50號
抗  告  人  
即受刑人    李俊農




上列抗告人因聲請定其應執行刑案件，不服臺灣高雄地方法院中
華民國111年1月25日裁定(111年度聲字第114號)，提起抗告，本
院裁定如下：
    主  文
抗告駁回。
    理  由
一、本件抗告意旨略以：抗告人即受刑人李俊農（下稱受刑人）
    受有如附表一編號9所示之罪，與附表二編號1、2、3所示之
    罪，檢察官應聲請將前開4罪合併定應執行刑，對受刑人較
    有利，然檢察官卻聲請將附表一編號9所示之罪與附表一編
    號1至8所示之罪合併定應執行刑，顯已損及受刑人定刑之權
    益，請能撤銷原裁定，駁回檢察官之聲請等語。
二、經查，受刑人犯如附表一所示9 罪，經判處如附表一所示之
    刑，且該9罪均於附表一編號1裁判確定前所犯，有臺灣高等
    法院被告前案紀錄表及判決書附卷可憑。是檢察官聲請就該
    9 罪所處之刑定其應執行之刑，於法即無不合，應予准許。
    原審審酌附表一編號1至8所示8 罪均係販賣第一級毒品罪，
    其行為態樣、手段均類似，而附表一編號9所示之罪，則與
    前述8罪迥異；又衡以附表一編號1至8所示之罪，業經本院
    以100年度上更㈡字第89 號定應執行有期徒刑17年8月確定，
    爰再就該9 罪為整體之非難評價，並考慮附表一編號9 所示
    之罪為非法轉讓可發射子彈具殺傷力之手槍罪，犯罪情節係
    受刑人於94年間在另案被告薛宏毅處轉讓改造手槍予真實姓
    名年籍不詳綽號為「老摩」之人，數日後「老摩」再將改造
    手槍寄放於另案被告薛宏毅處，嗣薛宏毅於95年間經警查獲
    始悉上情，受刑人坦承轉讓改造手槍1 支，犯後態度良好，
    距今已有多年，所生危害社會程度已遞減輕；再斟酌如附表
    一所示之罪之法律目的、受刑人違反之嚴重性與貫徹刑法量
    刑公平正義理念等一切情狀，爰定應執行刑有期徒刑18年6
    月，核未逾越法律內部及外部界限之適法自由裁量職權行使
    ，並無瑕疵可指。
三、受刑人對於本件聲請定應執行刑，於原審固具狀表示：附表
    一編號9所示之罪，應與附表二編號2、3所示之罪定應執行
    刑，對受刑人權益較有保障云云。然按數罪併罰之定應執行
    刑，其目的在將各罪及其宣告刑合併斟酌，進行充分而不過
    度之評價，為一種特別量刑過程。又定應執行刑之實體裁定
    ，具有與科刑判決同一之效力。行為人所犯數罪，經裁判酌
    定其應執行刑確定時，即生實質之確定力。法院就行為人之
    同一犯罪所處之刑，如重複定刑，行為人顯有因同一行為而
    遭受雙重處罰之危險。關於定應執行刑之案件，自有一事不
    再理原則之適用。已經定應執行刑確定之各罪，除因增加經
    另案判決確定合於數罪併罰之其他犯罪，或原定應執行刑之
    數罪中有部分犯罪，因非常上訴、再審程序而經撤銷改判，
    或有赦免、減刑等情形，致原裁判定刑之基礎已經變動，或
    其他客觀上有責罰顯不相當之特殊情形，為維護極重要之公
    共利益，而有另定應執行刑之必要者外，法院應受原確定裁
    定實質確定力之拘束。法院再就該各罪之全部或部分重複定
    其應執行刑，前、後二裁定對於同一宣告刑重複定刑，行為
    人顯有因同一行為遭受雙重處罰之危險，自均屬違反一事不
    再理原則，不以定刑之各罪範圍全部相同者為限（最高法院
    110年度台抗字第1598號裁定參照）。本件受刑人所犯如附
    表二所示各罪，業經最高法院於101年3月29日以101年度台
    抗字第274號定其應執行刑有期徒刑16年確定等情，有臺灣
    高等法院被告前案紀錄表及最高法院前開刑事裁定在卷可稽
    ，其中附表二編號1 所示之罪，雖為得易科罰金之罪，然該
    罪既早於刑法第50條在102年1月25日修正施行前之101年3月
    29日，即經最高法院與附表二編號2、3所示之罪定其應執行
    刑確定，則該刑罰之法律效果於斯時已臻確定，嗣後刑法第
    50條雖有修正施行，亦無從再給予受刑人是否易科罰金之選
    擇權，且受刑人曾就附表二編號1與編號2、3所示之罪定應
    執行刑之執行聲明異議（主張不要合併定刑），經本院以10
    5年度聲字第358號駁回聲明異議，嗣經最高法院以105年度
    台抗字第477號裁定駁回，有該等字號裁定可憑，是受刑人
    主張已確定之101年度台抗字第274號定應執行刑組合（即附
    表二編號1至3 ）應重新拆開定刑，欲將附表一編號9所示之
    罪與附表二編號2、3 所示之罪合併定應執行刑，自屬有違
    一事不再理原則，不能准許。
四、受刑人雖以前詞提起抗告，另主張附表一編號9所示之罪，
    與附表二所示之罪，合併定應執行刑，對受刑人較有利云云
    。然按刑事訴訟法第477 條第1 項規定，依法應定其應執行
    刑之案件，由該案件犯罪事實最後判決法院之檢察官，聲請
    該法院裁定。法院依據上開規定裁定定執行刑時，應以檢察
    官所聲請定其應執行刑之內容，作為審查及定執行刑之範圍
    ，未據檢察官聲請定執行刑之案件，法院基於不告不理原則
    ，自不得任意擴張並予審理，否則即有未受請求之事項予以
    裁判之違法（最高法院110年度台抗字第1009號裁定參照）
    。如法院裁定後，檢察官發現有其他可一併再定應執行刑之
    罪，或應另與其他罪一併定應執行刑，即應由檢察官另為聲
    請，尚無從由法院就未聲請之案件予以審酌之理。抗告意旨
    以前詞指摘原裁定就附表一所示之罪合併定應執行刑不當，
    並無理由，應予駁回。
據上論結，應依刑事訴訟法第412條，裁定如主文。
中　　華　　民　　國　　111 　年　　3 　　月　　3 　　日
                  刑事第六庭    審判長法  官  李政庭
                                      法  官  施柏宏
                                      法  官  王光照
以上正本證明與原本無異。
如不服本裁定應於送達後5日內向本院提出再抗告狀。
中　　華　　民　　國　　111 　年　　3 　　月　　3 　　日
                                      書記官  周青玉
　　　　　　　　　　　　　　　　　　　
附表一：
編號 罪名 宣 告 刑 犯罪日期 最 後 事 實 審  確 定 判 決      法院案號 判決日期 法院案號 確定日期 1 毒品危害防制條例之販賣第一級毒品 有期徒刑15年2 月 97年5、6月間 臺灣高等法院高雄分院100年度上更二字第89號 100 年11月1 日 臺灣高等法院高雄分院100年度上更二字第89號 100 年11月19日 2 毒品危害防制條例之販賣第一級毒品 有期徒刑15年2 月 97年9 月2 日前1星期某日 臺灣高等法院高雄分院100年度上更二字第89號 100 年11月1 日 臺灣高等法院高雄分院100年度上更二字第89號 100 年11月19日 3 毒品危害防制條例之販賣第一級毒品 有期徒刑15年2 月 97年9 月1 日 臺灣高等法院高雄分院100年度上更二字第89號 100 年11月1 日 臺灣高等法院高雄分院100年度上更二字第89號 100 年11月19日 4 毒品危害防制條例之販賣第一級毒品 有期徒刑15年2 月 97年9 月2 日 臺灣高等法院高雄分院100年度上更二字第89號 100 年11月1 日 臺灣高等法院高雄分院100年度上更二字第89號 100 年11月19日 5 毒品危害防制條例之販賣第一級毒品 有期徒刑15年2 月 97年5 、6 月間某日 臺灣高等法院高雄分院100年度上更二字第89號 100 年11月1 日 臺灣高等法院高雄分院100年度上更二字第89號 100 年11月19日 6 毒品危害防制條例之販賣第一級毒品 有期徒刑15年2 月 97年10月14日 臺灣高等法院高雄分院100年度上更二字第89號 100 年11月1 日 臺灣高等法院高雄分院100年度上更二字第89號 100 年11月19日 7 毒品危害防制條例之販賣第一級毒品 有期徒刑15年2 月 97年5 、6 月間某日 臺灣高等法院高雄分院100年度上更二字第89號 100 年11月1 日 臺灣高等法院高雄分院100年度上更二字第89號 100 年11月19日 8 毒品危害防制條例之販賣第一級毒品 有期徒刑15年2 月 97年10月15日或16日 臺灣高等法院高雄分院100年度上更二字第89號 100 年11月1 日 臺灣高等法院高雄分院100年度上更二字第89號 100 年11月19日 9 槍砲彈藥刀械管制條例 有期徒刑2 年7 月，併科罰金新臺幣10,000元，罰金如易服勞役，以新臺幣1,000元折算1 日 94年8、9月間某日 臺灣高雄地方法院110 年度訴字第413 號 110 年10月21日 臺灣高雄地方法院110 年度訴字第413 號 110 年11月17日 備註 編號1 至8 之罪，曾定應執行有期徒刑17年8 月       

附表二：
編號 罪名 宣 告 刑 犯罪日期 最 後 事 實 審  確 定 判 決      法院案號 判決日期 法院案號 確定日期 1 傷害 有期徒刑5 月，減為有期徒刑2月15日 95年7月12日 臺灣高雄地方法院96年度簡字第212號 96年3 月12日 臺灣高雄地方法院96年度簡字第212號 96年5 月3 日 2 意圖販賣而持有第二級毒品 有期徒刑8 年 89年11月30日 臺灣高等法院高雄分院97年度重上更 （四）字第69號 97年11月17日 最高法院98年度臺上字第951號 98年2 月26日 3 販賣第一級毒品 有期徒刑11年褫奪公權7年 94年12月10日至同年月29日 臺灣高等法院高雄分院97年度上訴字第655號 97年7 月8 日 最高法院99年度臺上字第4002號 99年6 月24日